# 陈版，请问出租的管网等建筑物是否列入投资性房地产

提问人：nenhui 时间：2016-01-20 17:06:53
1 、企业会计准则中规定：投资性房地产包括“已出租的建筑物”。而如果是出租管网，管网已是建筑物，准则中未明确建筑物就是指“房产”，而不包括其他建筑物。那么管道等是否属于投资性房地产?2、投资性房地产包括“已出租的建筑物”，是否包括地价成本?

回答人：chenyiwei
如果“已出租的建筑物”要作为投资性房地产，则有一点是：随同出租提供的辅助服务是显著不重大的。但管网出租以后，很可能后续有重大的服务，如提供运营维护服务等，所以管网认定为投资性房地产的可能性不大。 另外，与一般房产的租户选择范围较大相比，管网出租的租户可选择范围很小，很多管网就是为某个特定企业配套建设的，这种情况下管网的出租很可能需认定为融资租赁，相应地在租赁期开始日终止确认，不再作为出租方的资产。

提问人：nenhui 时间：2016-01-21 15:56:30
如果政府将资产划拨给平台公司，平台公司又把资产租赁给特定企业，平台不提供或很少提供辅助服务呢?

回答人：chenyiwei
这种情况下的管网租赁构成融资租赁的可能性很大，而一旦变为融资租赁，出租方就应当终止确认这些管网资产，而不是将其确认为投资性房地产了。平台公司这类奇葩业务还是小心为妙。